# 请教陈版，城投公司现金流量问题

提问人：cjzhangyong 时间：2020-02-03 11:07:53
1.a城投公司主要负责围海填垦，还有房屋建设，形成资产基本为固定资产，投资性房地产，收入主要来源为出售房屋，现企业将形成资产支出现金流计入购建固定资产等的投资活动流入，出售房屋为销售商品流入，导致现金流经营活动流入流出不匹配
2.应收款项融资，期初公允价值 1000 元，期末公允变动 50 元，减值 30 元，假设满足未来递延所得税转回时确认条件，减值分录 借:信用减值损失 30 贷:其他综合收益 30
这块减值要确认递延所得税吗，借:递延所得税资产 7.5 贷所得税费用 7.5

回答人：chenyiwei
1 、根据《企业会计准则第 4 号——固定资产》规定，固定资产应满足的条件之一是“为生产商品、提供劳务、出租或经营管理而持有”，因此为出售目的而持有的此类资产应属于存货而不是固定资产。相应地，购建此类资产发生的现金流出也同样属于经营活动。
如果确认为固定资产，则后续出售时应按固定资产处置处理，只能确认资产处置损益而不是营业收入，相应地现金流入属于投资活动。
2 、这部分信用减值对应的递延所得税资产应当在对应收款项融资确认公允价值变动时已经确认过，即分录应为：
借：其他综合收益——公允价值变动，贷：递延所得税负债 12.5
借：其他综合收益——信用减值准备 7.5，贷：所得税费用——递延所得税费用 7.5